【裁判字號】    99,交抗,1577
【裁判日期】    990803
【裁判案由】    違反道路交通管理處罰條例
【裁判全文】
臺灣高等法院交通事件裁定            99年度交抗字第1577號
抗  告  人
即受處分人  甲○○
上列抗告人因違反道路交通管理處罰條例案件，不服臺灣板橋地
方法院中華民國99年6月14日裁定（99年度交聲字第1190號），
提起抗告，本院裁定如下：
    主  文
抗告駁回。
    理  由
一、原處分意旨略以：受處分人甲○○駕駛車牌號碼3871-PD號
    自用小客車，於民國99年3月29日21時46分許，行經臺北縣
    土城市○○路與員福路口時，因有飲酒後酒精濃度經測試結
    果為每公升0.79毫克而仍駕車之違規事實，經臺北縣政府警
    察局交通警察隊土城分隊警員當場攔停，以受處分人違反道
    路交通管理處罰條例第35條第1項第1款規定而掣單舉發，受
    處分人向原處分機關提出申訴，經原處分機關仍認受處分人
    確有前開違規行為後，乃依道路交通管理處罰條例第35條第
    1項第1款規定，裁處受處分人罰鍰新台幣（下同）49,500元
    ，並吊扣駕駛執照12個月，另依同條例第24條第1項第2款之
    規定施以道路交通安全講習等語。
二、原裁定意旨略以：上開違規事實，為受處分人所不爭執，並
    有舉發違反道路交通管理事件通知單及原處分機關之裁決書
    各1份附卷可稽，是受處分人有駕駛汽車經測試檢定酒精濃
    度超過規定標準之違規事實，洵堪認定。而受處分人同一酒
    後駕車之行為，因同時觸犯刑法第185條之3之公共危險罪，
    亦遭移送臺灣板橋地方法院檢察署檢察官偵辦，經該署檢察
    官於99年4月12日以99年度速偵字第2280號為緩起訴處分，
    緩起訴期間為1年，後經臺灣高等法院檢察署檢察官於99年5
    月4日駁回再議確定，有該處分書及原審依職權調取上開偵
    查卷宗核閱無訛。是前開緩起訴處分期間既於100年5月3日
    始告屆滿，則原處分機關在受處分人尚未經終局確定無庸受
    刑事處罰前，逕於99年4月30日裁處罰鍰49,500元部分，即
    難謂適法，應予撤銷。至裁處吊扣駕駛執照12個月及接受道
    路交通安全講習部分，係屬為達成遏止酒後駕車之不法行為
    ，維護道路交通用路權人之安全法益等行政目的所必要之不
    利處分，因兼具維護公共秩序之作用，為達行政目的，是原
    處分機關就此部分之併予裁處，於法並無不合。惟基於本件
    酒後駕車為一個違規行為，罰鍰、吊扣處分及施以道路交通
    安全講習部分無從區分，是原審認受處分人之異議有理由，
    乃將原處分撤銷，自行裁處受處分人，駕駛汽車經測試檢定
    酒精濃度超過規定標準，吊扣駕駛執照12個月，並應接受道
    路交通安全講習，經核於法並無不合。
三、抗告意旨略以：很後悔酒後駕車，因家庭負擔很重，需租房
    子、養2個小孩，尚有80歲之母親，且工作需要駕照，請求
    撤銷吊扣駕照處分云云。按汽車駕駛人飲用酒類或其他類似
    物後其吐氣所含酒精濃度超過每公升0.25毫克以上，不得駕
    車；汽車駕駛人，駕駛汽車經測試檢定有酒精濃度超過規定
    標準者，處15,000元以上60,000元以下罰鍰，並當場移置保
    管該汽車及吊扣其駕駛執照一年，道路交通管理處罰條例第
    35條第1項第1款定有明文。查本件受處分人有駕駛自用小客
    車經測試檢定酒精濃度為每公升0.79毫克，超過規定標準之
    違規行為，為其所不爭執，故原審依上開規定吊扣其所持有
    之普通小型車駕駛執照12個月，核無違誤，受處分人抗告理
    由，徒以前詞指摘原處分不當，為無理由，應予駁回。
四、據上論結，應依道路交通案件處理辦法第26條，刑事訴訟法
    第412條，裁定如主文。
中    華    民    國    99    年    8     月    3     日
                  刑事第十五庭審判長法  官  吳昭瑩
                                    法  官  賴邦元
                                    法  官  蘇隆惠
以上正本證明與原本無異。
不得再抗告。
                                    書記官  楊妙恩
中    華    民    國    99    年    8     月    4     日

司法院資訊處製作；財團法人民間司法改革基金會備份。
